【裁判字號】    95,易,2395
【裁判日期】    951222
【裁判案由】    傷害
【裁判全文】
臺灣高雄地方法院刑事判決              95年度易字第2395號
公  訴  人  臺灣高雄地方法院檢察署檢察官
被      告  甲○○○
上列被告因傷害案件，經檢察官提起公訴（95年度偵字第27652
號），本院判決如下：
    主  文
本件公訴不受理。
    理  由
一、公訴意旨係以：甲○○○於民國95年9 月16日下午3 時10分
    許，因拒絕執行防治登革熱業務之工作人員陳炎通進入高雄
    縣鳳山市○○街91號住處執行登革熱防疫工作，嗣經高雄縣
    鳳山市正義里里長乙○○到場協調，詎甲○○○仍拒絕防疫
    工作人員進入住處噴灑防治登革熱藥物，並基於傷害之犯意
    ，出手毆打乙○○，致乙○○受有右胸壁挫傷、紅腫等傷害
    。
二、按告訴乃論之罪，告訴人於第一審辯論終結前，得撤回其告
    訴；又告訴經撤回者，法院應諭知不受理之判決，刑事訴訟
    法第238條第1項、第303條第3 款定有明文。經查：
  (一)被告於95年9 月16日下午3 時10分許，在其位於高雄縣鳳市
    ○○街91號住處因拒絕登革熱防疫人員進入其住處房間內噴
    灑登革熱防治藥物，而與在場協調之里長乙○○發生口角爭
    執，並進而出手揮打乙○○之事實，業據被告於警詢中供稱
    ：當時伊因情緒較為激動，而於比手畫腳之際，用手打到乙
    ○○的胸部等語（見警卷第2 頁），證人即衛生所醫檢師陳
    炎通則於偵查中證稱：伊經電話通知稱現場（防治工作之執
    行）遭受阻礙，伊即前往被告住處，三次詢問被告是否要噴
    （藥），被告均稱不要噴，伊就要寫告發單告發，在伊寫告
    發單之際被告就出手打到乙○○等語明確（見偵卷第7 頁）
    ，而乙○○遭被告出手打傷，致受有右胸壁挫傷、紅腫之傷
    害，亦有惠德醫院診斷證明書1 紙在卷可憑（見警卷第15頁
    ），是被告於前揭時、地為阻撓登革熱防疫人員進入屋內房
    間噴灑防治藥物，而出手打傷乙○○乙節，已堪認定。
  (二)本件被告於警詢及偵查中雖辯稱：伊因其夫、兒子均罹有重
    症，始拒絕防疫人員進入房間噴灑防治藥物云云（見警卷第
    6 頁、偵卷第6 頁）。查高雄縣、市之登革熱疫情日益嚴重
    ，衛生局人員固無不全力阻絕登革熱病媒蚊孳生，而於登革
    熱病例住所一百公尺範圍內噴灑防治登革熱病媒蚊藥物，以
    防範疫情擴大，惟執行人員亦應體恤對有難以配合之民眾應
    予適當之安排與協助，俾以順利推展防疫工作。又關於登革
    熱疫情之防治既攸關全體高雄縣、市居民之健康，自不容以
    一己私情而阻礙防治工作之進行，倘被告果真有家人健康上
    之顧慮，亦應事先請衛生所人員予以協助，詎被告竟捨此不
    為，逕以激烈言行阻礙防疫工作進行，並出手打傷當時在現
    場協調之里長乙○○，其行為實不足取，尚不得以前開辯詞
    脫免其刑責。
  (三)核被告所為係犯刑法第277 條第1 項之傷害罪，依同法第28
    7 條前段之規定，須告訴乃論。本件茲據被告於本院言詞辯
    論終結前，已當庭向告訴人乙○○認錯道歉，並取得其諒解
    ，且經告訴人於本院審理中當庭聲請撤回其告訴，有本院95
    年12月19日訊問筆錄及撤回告訴聲請狀在卷可稽，揆諸前開
    說明，爰不經言詞辯論，逕為諭知不受理之判決。
據上論斷，應依刑事訴訟法第303 條第3 款、第307 條，判決如
主文。
中    華    民    國    95    年    12    月    22    日
                  刑事第八庭    審判長法  官  李政庭
                                      法  官  李育信
                                      法  官  賴文姍
以上正本證明與原本無異。
如不服本判決，應於送達後10日內，向本院提出上訴狀。
中    華    民    國    95    年    12    月    22    日
                                      書記官  王高山


司法院資訊處製作；財團法人民間司法改革基金會備份。
